【裁判字號】    95,交聲,200
【裁判日期】    951228
【裁判案由】    違反道路交通管理處罰條例聲明異議
【裁判全文】
臺灣雲林地方法院交通事件裁定         95年度交聲字第200號
原處分機關  交通部公路總局嘉義區監理所雲林監理站
異  議  人
即受處分人  甲○○
上列受處分人即異議人因違反道路交通管理處罰條例案件，對於
交通部公路總局嘉義區監理所雲林監理站於民國95年11月27日，
以雲監裁字第裁72－L00000000 號所為之裁決處分（原舉發案號
：嘉義市警察局民國95年10月10日嘉市警交字第L00000000 號）
，聲明異議，本院裁定如下：
    主  文
異議駁回。
    理  由
一、原處分意旨略以：異議人即受處分人甲○○駕駛車牌號碼C4
    -8651 號自小客車，於民國95年7 月28日晚間6 時59分許，
    在嘉義市○○路539 號前，在設有紅線之禁止臨時停車處所
    停車，經嘉義市警察局第二分局，以95年10月10日嘉市警交
    字第L00000000 號舉發違反道路交通管理事件通知單（下稱
    本案舉發單）舉發，而經原處分機關以異議人違反道路交通
    管理處罰條例第56條第1 項第1 款，裁處新臺幣900 元。
二、異議意旨略以：當日即95年7月28日晚間下大雨，致路燈未
    亮，異議人久居虎尾，不知嘉義基督教醫院前（地址為嘉義
    市○○路539號）有紅線，且平日該處停有15輛以上車子，
    可見該處紅線標記不明顯或不完備，由外地人角度觀之，根
    本無從得知該處係禁止臨時停車。
三、按「汽車駕駛人停車時，有下列情形之一者，處新臺幣600
    元以上1,200百元以下罰鍰：一在禁止臨時停車處所停車。
    」道路交通管理處罰條例第56條第1項第1款定有明文。又「
    標線依其型態原則上分類如左：(五)紅實線  設於路側，用以
    禁止臨時停車。」道路交通標誌標線號誌設置規則第149條
    第1項第5款載有明文。而「人民違反法律上之義務而應受行
    政罰之行為，法律無特別規定時，雖不以出於故意為必要，
    仍須以過失為其責任條件。但應受行政罰之行為，僅須違反
    禁止規定或作為義務，而不以發生損害或危險為其要件者，
    推定為有過失，於行為人不能舉證證明自己無過失時，即應
    受處罰。」司法院大法官會議釋字第275 號意旨可資參照。
四、本案受異議人駕駛車牌號碼C4-8651 號自小客車，於95 年7
    月28日晚間6 時59分許，在嘉義市○○路539 號前，設有紅
    線之禁止臨時停車處所停車之事實，有本案舉發單及嘉義市
    警察局第二分局95年10月27日嘉市警二交字第0950036042號
    函（下稱嘉義市警察局函）在卷可佐，對照本案舉發單所附
    之舉發照片2 張，異議人所駕駛之上開自小客車，確係整輛
    自小客車，停放於路邊標記有表示禁止臨時停車之紅線上，
    是本案異議人確有於禁止臨時停車處所停車之違規事實無疑
    。異議人雖以前詞置辯，惟由前揭舉發現場照片觀之，路面
    標線並無何不清楚、殘缺、模湖之情況，反而可輕易查看即
    可知悉該處確設有標線；且據嘉義市警察局函亦表示嘉義基
    督教醫院均置停車場，自無何外在情況足以使一般人相信異
    議人有何不能遵守道路交通管理處罰條例之情事；又縱使該
    處路燈於晚間未亮，惟異議人亦未陳稱其所駕駛上開自小客
    車之車前燈有何無法照明之狀況，亦不足使常人相信異議人
    完全無法辯識該處設有紅線；再若該處確有停放有15輛以上
    車輛，惟此處既屬禁止停車之處所，如前所述，上開15輛以
    上之車輛自屬違規，異議人自不得據違法之事實，主張其有
    何可資信賴之基礎。何況異議人並無舉出任何其不能注意該
    處為禁止停車處所之證明，僅空言指責本案之裁決違法，揆
    諸前開說明，異議人不能舉證證明自己無過失時，即應受處
    罰。從而，原處分機關據以援引上開規定為裁處並無不當，
    本件異議為無理由，應予駁回。
五、爰依道路交通管理處罰條例第87條第2 項、道路交通案件處
    理辦法第19條，裁定如主文。
中    華    民    國    95    年    12    月    28    日
                    交通法庭  法  官  藍家偉
以上正本證明與原本無異。
如不服本裁定，應於裁定送達後5 日內向本院提出抗告狀（須附
繕本）。
                              書記官  徐基典
中    華    民    國    95    年    12    月    28    日


司法院資訊處製作；財團法人民間司法改革基金會備份。
